【裁判字號】    95,易,1410
【裁判日期】    951130
【裁判案由】    毒品危害防制條例
【裁判全文】
臺灣臺中地方法院刑事判決              95年度易字第1410號
公  訴  人  臺灣臺中地方法院檢察署檢察官
被      告  甲○○
                    （
上列被告因違反毒品危害防制條例案件，經檢察官提起公訴（九
十五年度毒偵字第二○四○號），被告於準備程序中就被訴事實
為有罪之陳述，經告以簡式審判之旨，並聽取意見後，合議庭裁
定由受命法官獨任進行簡式審判程序，本院判決如下：
    主    文
甲○○施用第二級毒品，累犯，處有期徒刑肆月，如易科罰金，
以佰元折算壹日。
    犯罪事實
一、甲○○前曾於民國九十二年間因施用毒品案件，經臺灣苗栗
    地方法院以九十二年度毒聲字第六五○號裁定送觀察、勒戒
    後，臺灣苗栗看守所附設勒戒處所評定無繼續施用之傾向，
    於九十二年十月二十日執行完畢釋放，並由臺灣苗栗地方法
    院檢察署檢察官於九十二年十月二十七日以九十二年度毒偵
    字第七七二號為不起訴處分確定；又於九十三年間因違反毒
    品危害防制條例案件，經臺灣苗栗地方法院以九十三年度苗
    簡字第六五九號判處有期徒刑三月，於九十三月十二月二十
    一日確定，嗣於九十四年六月三十日易科罰金執行完畢。猶
    不知戒改，自九十二年十月二十日觀察、勒戒執行完畢釋放
    後之五年內，基於施用第二級毒品之犯意，於九十五年三月
    六日某時，在苗栗縣苗栗市西勢美南二四號（起訴書誤載為
    於九十五年三月九日當日或前四日內某時，在不詳地點），
    以將第二級毒品甲基安非他命置入玻璃球中，以火燒烤，使
    其產生霧化氣體，再施用其煙霧之方式，施用第二級毒品甲
    基安非他命一次。嗣於九十五年三月九日下午四時三十分許
    ，經警持臺灣苗栗地方法院核發之搜索票至上址搜索，由甲
    ○○同意採集其尿液送檢，結果呈安非他命、甲基安非他命
    陽性反應而查獲。
二、案經苗栗縣警察局移送臺灣苗栗地方法院檢察署呈請臺灣高
    等法院臺中分院檢察署檢察長核轉臺灣臺中地方法院檢察署
    檢察官偵查起訴。
    理    由
一、訊據被告甲○○對其於前揭時、地施用第二級毒品甲基安非
    他命一次之事實坦承不諱，且被告於九十五年三月九日經警
    查獲後，所採集尿液送中山醫學大學附設醫院檢驗結果，呈
    安非他命、甲基安非他命陽性反應等情，有該院檢驗科藥物
    檢測中心出具之尿液檢驗報告一紙存卷可稽。又被告前曾於
    九十二年間因施用毒品案件，經臺灣苗栗地方法院以九十二
    年度毒聲字第六五○號裁定送觀察、勒戒後，臺灣苗栗看守
    所附設勒戒處所評定無繼續施用之傾向，於九十二年十月二
    十日執行完畢釋放，並由臺灣苗栗地方法院檢察署檢察官於
    九十二年十月二十七日以九十二年度毒偵字第七七二號為不
    起訴處分確定之事實，有臺灣高等法院被告前案紀錄表及臺
    灣臺中地方法院檢察署刑案資料查註紀錄表各一份在卷可憑
    ，足見被告自白與事實相符而可採信，其施用第二級毒品甲
    基安非他命之事實，事證明確，堪以認定。
二、核被告所為，係犯毒品危害防制條例第十條第二項之施用第
    二級毒品罪。被告施用毒品前之持有毒品行為，本應以持有
    論，惟持有後進而施用，其持有之低度行為應被施用之高度
    行為所吸收，故不再另論其持有毒品罪。又按被告行為後，
    刑法業於九十四年一月七日修正，於同年二月二日公布，於
    九十五年七月一日施行；再按行為後法律有變更者，適用行
    為時之法律，但行為後之法律有利於行為人者，適用最有利
    於行為人之法律，修正後即現行刑法第二條第一項訂有明文
    。查被告前曾於九十三年間因違反毒品危害防制條例案件，
    經臺灣苗栗地方法院以九十三年度苗簡字第六五九號判處有
    期徒刑三月，於九十三月十二月二十一日確定，嗣於九十四
    年六月三十日易科罰金執行完畢之事實，有臺灣高等法院被
    告前案紀錄表及臺灣臺中地方法院檢察署刑案資料查註紀錄
    表各一份在卷可佐，而被告行為後，刑法第四十七條關於累
    犯之規定有修正，其於五年內再故意犯本件有期徒刑以上之
    罪，不論依修正前之刑法第四十七條，或修正後之刑法第四
    十七條第一項之規定，均構成累犯，對被告而言，並無有利
    或不利之情形，自不生新舊法比較之問題，應逕依修正前之
    刑法第四十七條規定，論以累犯，並加重其刑。爰審酌被告
    施用毒品，經觀察、勒戒後，仍不知戒惕，猶再次施用第二
    級毒品，無視於毒品對於自身健康之戕害及國家對於杜絕毒
    品犯罪之禁令，不知戒除惡習，惡性非輕，然念及被告坦承
    犯行，態度良好，其施用毒品甲基安非他命並無危害他人及
    施用次數為一次等一切情狀，量處如主文所示之刑。再被告
    行為後，刑法第四十一條第一項前段亦有修正，被告行為時
    ，依修正前刑法第四十一條第一項前段、罰金罰鍰提高標準
    條例第二條（現已刪除）之規定，有期徒刑、拘役易科罰金
    之折算標準，原以銀元一百元、二百元、三百元折算一日，
    經折算為新臺幣後，應以新臺幣三百元、六百元、九百元折
    算一日，而刑法第四十一條第一項前段修正後，則規定為以
    新臺幣一千元、二千元或三千元折算一日，此因屬科刑規範
    事項之變更，其折算標準為裁判時所應諭知，自有就新舊法
    規定比較之必要，經比較新舊法結果，以被告行為時關於易
    科罰金之規定，較有利於被告，是本案應依修正前刑法第四
    十一條第一項前段及原罰金罰鍰提高標準條例第二條之規定
    ，諭知易科罰金之折算標準。末按定易科罰金之折算標準，
    係屬科刑規範事項，非屬最高法院九十五年五月二十三日九
    十五年第八次刑庭會議決議第一、（四）則所定，比較新舊
    法應就罪刑有關之共犯、未遂犯、想像競合犯、牽連犯、連
    續犯、結合犯，以及累犯加重、自首減輕暨其他法定加減原
    因（如身分加減）與加減例等一切情形，綜其全部罪刑之結
    果而為比較之情形，其既非屬法律適用之情形，即無與之綜
    合比較之適用，附此敘明。
據上論斷，依刑事訴訟法第二百七十三條之一第一項、第二百九
十九條第一項前段，毒品危害防制條例第十條第二項，刑法第十
一條前段、第二條第一項、（修正前）第四十七條、（修正前）
第四十一條第一項前段，修正前罰金罰鍰提高標準條例第二條，
判決如主文。
本案經檢察官乙○○到庭執行職務
中    華    民    國    95    年    11    月    30    日
                  刑事第十五庭  法  官  周瑞芬
上正本證明與原本無異。
如不服本判決，應於送達後十日內向本院提出上訴狀（須附繕本
），上訴於臺灣高等法院臺中分院。
中    華    民    國    95    年    11    月    30    日
                                書記官  何俞瑩
附錄本判決論罪科刑法條
毒品危害防制條例第十條：
  施用第一級毒品者，處六月以上五年以下有期徒刑。
  施用第二級毒品者，處三年以下有期徒刑。


司法院資訊處製作；財團法人民間司法改革基金會備份。
